【裁判字號】    90,上訴,307
【裁判日期】    900320
【裁判案由】    毒品危害防制條例
【裁判全文】
臺灣高等法院臺中分院刑事判決                    九十年度上訴字第三七號
      上  訴  人
      即  被  告  乙○○
右上訴人因毒品危害防制條例案件，不服臺灣彰化地方法院中華民國八十九年十一月
十六日第一審判決（民國八十九年度訴字第四九六號，起訴案號：臺灣彰化地方法院
檢察署民國八十九年度毒偵字第一四二二號；併辦案號：臺灣雲林地方法院檢察署民
國八十九年度毒偵字第一六三九號、一九七四號），提起上訴，本院判決如左：
      主  文
原判決撤銷。
劉佳鈴連續施用第一級毒品，累犯，處有期徒刑壹年貳月；又連續施用第二級毒品，
累犯，處有期徒刑柒月，應執行有期徒刑壹年陸月。
      事  實
一、乙○○曾於民國（下同）八十六年間，因違反麻醉藥品管理條例案件，經法院判
    處有期徒刑四月確定，甫於八十七年五月十三日易科罰金執行完畢。其前因施用
    毒品案件，經原審裁定送觀察、勒戒後，認有繼續施用毒品傾向，經原審以八十
    八年度毒聲字第二九三號裁定令入戒治處所施以強制戒治一年，嗣又以八十八年
    度毒聲字二六三二號裁定停止戒治，所餘期間付保護管束，已於八十九年二月二
    日交付保護管束期間期滿，業經台灣彰化地方法院檢察署檢察官於八十九年二月
    二十二日以八十九年度戒毒偵字第一四六、一四七、一四八號為不起訴處分確定
    。詎乙○○仍不知悔改，於五年內復基於概括之犯意，自八十九年二月底起至同
    年三月八日止，連續在彰化縣溪湖鎮○○里○○路○段四二五巷一號住處，以將
    毒品海洛因摻入香菸中點火吸食之方式，施用第一級毒品海洛因多次；其另基於
    概括之犯意，自八十九年二月底起至同年三月六日止，連續在上址，以將毒品安
    非他命置於玻璃管內，以火燒烤使之產生白色煙霧再以過濾器過濾而吸食之方式
    ，施用第二級毒品安非他命多次。嗣於八十九年三月八日凌晨零時許，與楊孟慶
    、魏清方（由檢察官另案偵辦）在彰化縣北斗鎮○○路奠安宮前為警查獲，並在
    魏清方所駕駛之車號ＱＲ─六七五七號自用小客車內查獲第一級毒品海洛因一包
    及摻有海洛因香菸二支。
二、劉佳鈴又基於上開之概括犯意，自八十九年二月間起至八十九年十月十九日止，
    連續在雲林縣崙背鄉○○村○○路四之八一號出租套房Ａ３室內等處，施用第一
    、二級毒品海洛因、安非他命多次，為警於八十九年十月十九日十三時許，在上
    開處所與楊孟慶（已由臺灣雲林地方法院檢察署移送臺灣彰化地方法院八十九年
    度訴字第三九一號併辦）共同被查獲。
三、案經彰化縣警察局北斗分局報請台灣彰化地方法院檢察署檢察官偵查起訴。
      理  由
一、訊據上訴人即被告(下稱被告)乙○○對於右揭事實坦承不諱，且警方於八十九年
    三月八日所採取被告尿液送檢驗結果，確呈嗎啡及甲基安非他命陽性反應，此有
    彰化縣衛生局煙毒尿液檢驗成績書一份附卷可稽，是以被告連續施用海洛因及安
    非他命之犯行均堪認定。再被告前因施用毒品案件，經原審裁定送觀察、勒戒後
    ，認有繼續施用毒品傾向，經原審以八十八年度毒聲字第二九三號裁定令入戒治
    處所施以強制戒治一年，嗣又以八十八年度毒聲字二六三二號裁定停止戒治，所
    餘期間付保護管束，已於八十九年二月二日交付保護管束期間期滿，業經台灣彰
    化地方法院檢察署檢察官於八十九年二月二十二日以八十九年度戒毒偵字第一四
    六、一四七、一四八號為不起訴處分確定，詎被告於五年內又再犯本案，此有不
    起訴處分書一份、刑案資料查註紀錄表及被告全國前案紀錄表在卷可證。綜上所
    述，本件事證已臻明確，被告之犯行洵堪認定，應予依法論科。
二、核被告所為，係犯毒品危害防制條例第十條第一項、第二項之罪。其於施用毒品
    海洛因、安非他命前後持有海洛因、安非他命之低度行為，應為施用之高度行為
    所吸收，均不另論罪。其先後數次施用第一級毒品海洛因、第二級毒品安非他命
    之犯行，時間緊接，犯意概括，犯罪構成要件復相同，均為連續犯，應論以一罪
    ，並均依法加重其刑。被告所犯上開二罪，犯意各別，犯罪構成要件不同，應予
    分論併罰。查被告係自八十九年二月底起至同年十月十九日止，有連續施用第一
    級毒品海洛因之犯行及自八十九年二月底起至同年十月十九日止，有連續施用第
    二級毒品安非他命之犯行，而公訴人僅就被告於八十九年三月八日前四日內某日
    之施用第一級毒品海洛因、第二級毒品安非他命之犯行提起公訴，該未經起訴之
    部分，與檢察官起訴之部分，因被告係基於概括之犯意而為之，具有連續犯之關
    係，屬裁判上之一罪，其一部起訴之效力及於全部，自得併予審究，併此敘明。
    次查，被告又自八十九年二月間起至八十九年十月十九日止，連續在雲林縣崙背
    鄉○○村○○路四之八一號出租套房Ａ３室內等處，施用第一、二級毒品海洛因
    、安非他命多次（事實欄二之檢察官移送併辦部分），顯係基於上開之概括犯意
    而反覆為之，為連續犯，法院亦應併予審理。又被告曾於八十六年間，因違反麻
    醉藥品管理條例案件，經法院判處有期徒刑四月確定，甫於八十七年五月十三日
    易科罰金執行完畢，此有台灣彰化地方法院檢察署刑案資料查註紀錄表在卷可稽
    ，其於受有期徒刑執行完畢五年以內再犯有期徒刑以上之罪，為累犯，均應依法
    遞加重其刑。原審對於被告予以論罪科刑，固非無見，惟原審未及對事實欄二之
    檢察官移送併辦部分併予審理，於法尚有未合，被告上訴意旨請求從輕發落，指
    摘原判決不當，雖無理由，然原決既有上開可議之處，即屬無可維持，仍應由本
    院將原判決予以撤銷改判。爰審酌被告犯罪之動機、所生危害及其犯罪後之態度
    等一切情狀，分別量處被告施用第一級毒品部分，處有期徒刑壹年貳月，施用第
    二級毒品部分，處有期徒刑柒月，並定其應執行之刑為有期徒刑壹年陸月。至於
    扣案之第一級毒品海洛因一包及摻有海洛因香菸二支，被告否認為其所有，且係
    在魏清方所駕駛之車號ＱＲ－六七五七號自用小客車內查獲，係魏清方所有，應
    由該案宣告沒收銷燬，而不在本案為沒收銷燬之諭知。
三、據上論斷，應依刑事訴訟法第三百六十九條第一項前段、第三百六十四條、第二
    百九十九條第一項前段，毒品危害防制條例第十條第一項、第二項，刑法第十一
    條前段、第五十六條、第四十七條，第五十一條第五款之規定，判決如主文。
本案經檢察官甲○○到庭執行職務。
中       華       民       國   九  十    年     三      月    二十     日
                                臺灣高等法院臺中分院刑事第四庭
                                      審判長法  官  洪  耀  宗
                                            法  官  劉  登  俊
                                            法  官  吳  重  政
右正本證明與原本無異。
關於施用第一級毒品部分，得上訴。
關於施用第二級毒品部分，不得上訴。
如不服本判決應於收受送達後十日內向本院提出上訴書狀，其未敘述上訴之理由者並
得於提起上訴後十日內向本院補提理由書（均須按他造當事人之人數附繕本）。
                                            書記官  林  育  德
中       華       民       國   九  十    年     三      月   二十一    日
附錄：
毒品危害防制條例第十條：
施用第一級毒品者，處六月以上五年以下有期徒刑。
施用第二級毒品者，處三年以下有期徒刑。
                                                                        Ｋ


司法院資訊處製作；財團法人民間司法改革基金會備份。
